臺灣高雄地方法院刑事判決　　　　　100年度審交訴字第148號
公　訴　人　臺灣高雄地方法院檢察署檢察官
被　　　告　林紹琦
上列被告因公共危險案件，經檢察官提起公訴（99年度撤緩偵字
第378 號），嗣本院訊問被告後，因被告就其被訴事實為有罪之
陳述，經詢問被告及檢察官之意見後，合議庭裁定由受命法官依
簡式審判程序獨任審理，並判決如下：
    主  文
林紹琦犯肇事致人傷害逃逸罪，累犯，處有期徒刑柒月。
    事 實 及 理 由
一、本件被告林紹琦所犯為死刑、無期徒刑、最輕本刑為3 年以
    上有期徒刑以外之罪，其於審判程序中就被訴事實為有罪之
    陳述，經本院告知簡式審判程序之旨，並聽取當事人意見後
    ，認宜進行簡式審判程序，爰依刑事訴訟法第273條之1第1
    項規定，裁定進行簡式審判程序，合先敘明。又簡式審判程
    序之證據調查，依刑事訴訟法第273條之2規定，不受同法第
    159條第1項審判外陳述排除之限制，再被告對於卷內之各項
    證據亦不爭執證據能力（本院卷第24頁背面、第25頁），故
    卷內所列之各項證據，自得作為證據，先予敘明。
二、本件犯罪事實及證據，除犯罪事實欄一補充「林紹琦前犯侵
    佔、違背安全駕駛致交通危險罪等案件，經臺灣桃園地方法
    院以93年度訴字第1751號判處有期徒刑1 年10月、臺灣台中
    地方法院以93年度沙交簡字第628 號判處拘役45 日確定，2
    罪接續執行，於95年8 月30日縮短刑期假釋出獄付保護管束
    ，並於96年3 月26保護管束期滿未經撤銷假釋視為執行完畢
    」；證據部分補充「被告於本院審理時之自白」外，餘均引
    用附件檢察官起訴書所載。
三、核被告所為，係犯刑法第185條之4肇事致人傷害逃逸罪。又
    被告有上開事實及理由欄所載之犯罪前科及執行情形，有臺
    灣高等法院被告前案紀錄表1 份在卷可查，其於上開有期徒
    刑執行完畢後5 年內，故意再犯本件有期徒刑以上之罪，為
    累犯，應依刑法第47條第1 項之規定加重其刑。本院審酌被
    告駕駛車輛發生道路交通事故，致被害人林明哲受傷，未為
    救護，逕自離開現場，可能造成其肇事所生之損害更形嚴重
    ，實有不該，惟念被告已與被害人林明哲成立和解，賠償被
    害人林明哲所受之損害，此有被害人林明哲97年12月18日之
    偵訊筆錄1 份在卷可憑（參偵一卷第19頁），其犯後坦承犯
    行，態度尚可等一切情狀，認檢察官求處被告有期徒刑7 月
    ，尚屬適當，爰量處如主文所示之刑。
據上論斷，應依刑事訴訟法第273條之1第1項、第299條第1項前
段、第310條之2、第454條第2項，刑法第185條之4、第47條第1
項，判決如主文。
本案經檢察官王清海到庭執行職務。
中    華    民    國    100    年    7    月    11    日
                  刑事第十庭  法  官  張  震
以上正本證明與原本無異。
如不服本判決應於收受送達後10日內向本院提出上訴書狀，並應
敘述具體理由；如未敘述上訴理由者，應於上訴期間屆滿後20日
內向本院補提理由書（均須按他造當事人之人數附繕本）「切勿
逕送上級法院」。
中    華    民    國    100    年    7    月    11    日
                              書記官  邱家銘
附錄本案論罪科刑所適用之法條：
中華民國刑法第185條之4
駕駛動力交通工具肇事，致人死傷而逃逸者，處6 月以上5 年以
下有期徒刑。
附件：
臺灣高雄地方法院檢察署檢察官起訴書
                                   99年度撤緩偵字第378號
    被      告  林紹琦  男  38歲（民國○○年○○月○日生）
                        住桃園縣中壢市○○○街27-1號4樓
                        國民身分證統一編號：Ｚ000000000號
上列被告因公共危險案件，前經緩起訴處分，而經撤銷緩起訴處
分確定，業經偵查終結，認為應提起公訴，茲將犯罪事實及證據
並所犯法條分敘如下：
            犯罪事實
一、林紹琦於民國97年9月26日晚上7時40分許，駕駛車號8S-437
    5號之自用小客車，沿高雄縣大樹鄉○○村○○街由西往東
    方向行駛，旋行經該路段188號前，本應於汽車行駛時注意
    車前狀況，並隨時採取必要之安全措施，而依當時情形，並
    無不能注意之情形，竟疏於注意前方來車，不慎與沿對向駛
    來由林明哲所騎乘車號WCY-599號之重型機車發生對撞，致
    林明哲人車倒地，受有前額撕裂傷、左腳跟撕裂傷及左小腿
    擦傷等傷害（涉犯過失傷害部分已和解，另行為不起訴處分
    ）。詎林紹琦於肇事致人受傷後，竟未下車查看或為必要之
    救護、現場之處置，隨即駕車逃離現場，嗣經警據報前往處
    理，依目擊民眾張國上提供肇事車輛車號，始循線查獲上情
    。
二、案經林明哲訴由高雄縣政府警察局仁武分局報告偵辦。
            證據並所犯法條
一、前揭犯罪事實，業據被告林紹琦坦承不諱，核與告訴人林明
    哲指訴、證人張國上證述之情節相符，並有道路交通事故現
    場圖、道路交通事故調查報告表（一）（二）、長庚紀念醫
    院診斷證明書各乙紙及事故現場照片多幀在卷可證，堪信被
    告自白與事實相符，是其罪嫌，應堪認定。
二、核被告所為，係犯刑法第185條之4肇事逃逸之罪嫌。
三、依刑事訴訟法第251條第1項提起公訴。
    此  致
臺灣高雄地方法院
中    華    民    國    99    年    12    月    23    日
                              檢 察 官    徐 弘 儒
上正本證明與原本無異
中    華    民    國   100    年    1     月    6     日
                              書 記 官
所犯法條：
中華民國刑法第185條之4
（肇事遺棄罪）
駕駛動力交通工具肇事，致人死傷而逃逸者，處6月以上5年以下
有期徒刑。